臺灣基隆地方法院基隆簡易庭小額民事判決
110年度基原小字第1號
原      告   甲女（姓名住所均詳對照表）
法定代理人   甲父（姓名住所均詳對照表）
             甲母（姓名住所均詳對照表）
被      告   張全國  

上列當事人間損害賠償事件，原告就本院民國109 年度原易字第
4 號違反性騷擾防治法案件提起刑事附帶民事訴訟，經本院刑事
庭以109 年度原附民字第24號裁定移送而來，本院於民國110 年
2 月3 日辯論終結，判決如下：
    主      文
被告應給付原告新臺幣壹拾萬元。
訴訟費用由被告負擔。
本判決得假執行。但被告如以新臺幣壹拾萬元為原告預供擔保，
得免為假執行。
    事實及理由
一、按原告於判決確定前，得撤回訴之全部或一部。但被告已為
    本案之言詞辯論者，應得其同意。訴之撤回應以書狀為之。
    但於期日，得以言詞向法院或受命法官為之。以言詞所為訴
    之撤回，應記載於筆錄，如他造不在場，應將筆錄送達。訴
    之撤回，被告於期日到場，未為同意與否之表示者，自該期
    日起；其未於期日到場或係以書狀撤回者，自前項筆錄或撤
    回書狀送達之日起，10日內未提出異議者，視為同意撤回。
    民事訴訟法第262 條定有明文。又訴經撤回者，視同未起訴
    。民事訴訟法第263 條第1 項前段亦有明定。查甲○就被告
    提起本件損害賠償之訴，復於本院民國110 年2 月3 日言詞
    辯論期日，當庭就被告撤回起訴（參見刑事附帶民事訴訟起
    訴狀以及本院110 年2 月3 日言詞辯論筆錄），因被告並未
    到庭為言詞辯論，是依上開規定，甲○撤回起訴即已生「視
    同未起訴」之法律效力。
二、按關於請求給付金錢或其他代替物或有價證券之訴訟，其標
    的金額或價額在新臺幣（下同）100,000 元以下者，適用本
    章所定之小額程序。民事訴訟法第436 條之8 第1 項定有明
    文。又依同法第436 條之15規定，當事人為訴之變更、追加
    或提起反訴，除當事人合意繼續適用小額程序並經法院認為
    適當者外，僅得於第436 條之8 第1 項之範圍內（即請求給
    付金錢或其他代替物或有價證券，且標的金額或價額在100,
    000 元以下之範圍內）為之。再者，訴狀送達後，原告不得
    將原訴變更或追加他訴，但請求之基礎事實同一者、擴張或
    減縮應受判決事項之聲明者，不在此限，同法第436 條之23
    準用同法第436 條第2 項再準用同法第255 條第1 項第2 款
    及第3 款亦有明定。查原告本係起訴請求被告給付60,000元
    ，嗣則於本院110 年2 月3 日言詞辯論期日，本於相同之原
    因事實，當庭更正其訴之聲明，求為判命被告給付100,000 
    元（參見刑事附帶民事訴訟起訴狀以及本院110 年2 月3 日
    言詞辯論筆錄），核其所為更異，尚屬應受判決事項聲明之
    擴張且其基礎事實同一，尤未逾民事訴訟法第436 條之8 第
    1 項之範圍，合於上開規定，應予准許。
三、原告主張：
    原告乃未成年人；而被告則係原告之成年友人，且明知原告
    猶未滿18歲。108 年7 月19日凌晨零時30分迄同日凌晨1 時
    30分間之某時，兩造在基隆市○○區○○路000 號旁停車場內之
    5L-6407 號自用小客車上避雨；期間，被告見右後座之原告
    探身前傾而欲使用前座車充，竟自其所在之駕駛座位置伸手
    拍打原告臀部，又將其手機FB翻查顯示之原告照片定格於胸
    部位置而予放大，同時利用原告因擺脫其攏靠舉止而予掙扎
    之機會，伸手觸摸原告胸部，藉此性騷擾原告得逞。因原告
    遇此侵害，已然就其人格發展造成影響，致使原告承受莫大
    之精神痛苦，是被告當已侵害原告之人格權且其情節重大，
    為此，爰依民法第184 條第1 項、第195 條第1 項之規定，
    請求被告賠償精神慰撫金100,000元，並聲明：被告應給付
    原告100,000元。
四、被告答辯：
　　被告經本院合法通知，未於言詞辯論期日到場，亦未提出書
    狀為任何聲明及陳述。
五、本院判斷：
  ㈠被告因FB交友結識原告甲女，知悉原告乃未滿18歲之人；108
     年7 月19日凌晨零時30分迄同日凌晨1 時30分間之某時，
    兩造在基隆市○○區○○路000 號旁停車場內之5L-6407 號自用
    小客車上避雨，期間，被告見右後座之原告探身前傾而欲使
    用前座車充，竟自其所在之駕駛座位置伸手拍打原告臀部，
    又將其手機FB翻查顯示之原告照片定格於胸部位置而予放大
    ，同時利用原告因擺脫其攏靠舉止而予掙扎之機會，伸手觸
    摸原告之胸部，藉此性騷擾原告得逞，案經原告之父訴由臺
    灣基隆地方檢察署（下稱基隆地檢署）檢察官向刑事法院提
    起公訴，而刑事法院審理結果，則認被告觸犯兒童及少年福
    利與權益保障法第112 條第1 項、性騷擾防治法第25條第1 
    項之罪，事證明確，遂以109 年度原易字第4 號刑事判決，
    判處被告成年人故意對少年犯性騷擾罪，處有期徒刑四月，
    如易科罰金，以1,000 元折算1 日。被告不服，提起上訴，
    全案移由臺灣高等法院分案審理等上開事實，業據本院職權
    核閱刑事庭移送而來之109 年度原易字第4 號刑事案卷影本
    （下稱刑案審卷）、基隆地檢署108 年度偵字第4527號號偵
    查案卷影本（下稱刑案偵卷）屬實。至被告雖曾於刑案偵審
    期間辯稱：兩造獨處避雨期間，被告並無拍臀、摸胸或翻查
    原告FB照片之言行舉止，原告有關於「被告性騷擾」之主張
    並非事實云云。然查，原告甲女主張：108 年7 月18日夜間
    時段，其與未成年友人數名原係齊聚於海洋撞球館內，迨其
    友人於108 年7 月19日凌晨時段陸續返家，其方以MESSENGE
    R 邀約被告到場作陪，而被告騎乘機車載送適逢天雨，兩造
    遂一度改至被告之5L-6407 號自用小客車內避雨（被告入駕
    駛座；原告入右後座），未料，避雨期間，被告除趁其探身
    前傾而欲使用前座車充之機會，自駕駛座伸手拍打其臀部，
    更將手機FB翻查顯示之照片定格於其胸部位置而予放大，同
    時攏靠其頭臉並趁其掙扎擺脫之機會，自駕駛座伸手觸摸其
    胸部，導致其深感噁心不適並以MESSENGER 聯繫其賴姓友人
    （姓名年籍詳卷；下稱賴男），因其賴姓友人獲悉上情以後
    ，旋邀其折返海洋撞球館附近之萊爾富便利超商，其遂請被
    告車載其至上開地點並即下車離去等情（見刑案偵卷第15頁
    至第19頁、第21頁至第24頁、第25頁至第28頁、第127 頁至
    第131 頁、刑案審卷第251 頁至第259 頁），首即核與賴男
    證稱：原告傳訊告稱遭人拍臂、摸胸，其遂邀原告折返海洋
    撞球館附近之萊爾富便利超商見面等語（見刑案偵卷第29頁
    至第31頁、刑案審卷第213 頁至第224 頁、第241 頁至第24
    2 頁），互核相符。其次，賴男敘稱：原告經被告載送到場
    以後，屢有哭泣、大笑、大叫、亂跑等失常行止，因原告情
    緒異常疑已失控，其方撥打119 尋求醫護人員之專業協助，
    而119 之醫護人員到場了解狀況以後，認為彼等應予報警遂
    又撥打110等情（見刑案偵卷第29頁至第31頁、刑案審卷第2
    15 頁、第219頁至第210 頁、第223 頁至第225 頁），亦與
    接獲110 通報到場之員警陳思雯證述之內容（見刑案審卷第
    137頁至第151頁），互為相合，並有基隆市緊急救護案件紀
    錄表（見刑案偵卷第149 頁）、119 錄音譯文（見刑案偵卷
    第151 頁）、基隆市警察局勤務指揮中心受理110 報案紀錄
    單（見刑案偵卷第147 頁）、陳思雯提供之密錄對話譯文暨
    刑事法院勘驗筆錄（見刑案審卷第63頁至第74頁、第77頁至
    第83頁、第91頁至第99頁）在卷可稽。由是以觀，原告主張
    被告於兩造在車內避雨之期間，趁其探身前傾而欲使用前座
    車充之機會，自駕駛座伸手拍打其臀部，又將手機FB翻查顯
    示之照片定格於其胸部位置而予放大，同時攏靠其頭臉並趁
    其掙扎擺脫之機會，自駕駛座伸手觸摸其胸部等情，客觀上
    均有所本。再者，本件除「獨處之兩造」以外，固別無「目
    睹」事發經過之「第三人」可資引證，惟原告下車以後，頻
    頻出現「壓力創傷症候群」之身心症狀，此徵賴男與警員陳
    思雯之證述即明；因性騷擾事件之受害者，雖未承受身體上
    之嚴重侵害，然其自尊仍已遭受嚴重打擊，故受害者因此產
    生心理壓力從而伴隨引發身心異狀（或謂「被性騷擾症候群
    」），實屬業經歸納驗證之普遍現象，並可反證原告主張之
    「性騷擾」乙情俱非虛捏；尤以原告本無就醫或報警之意願
    （按：原告與賴男會面後，原係極為「抵觸」就醫或報警）
    ，祇因賴男見其行止失控，不知如何安撫處理，方動念撥打
    119 尋求醫護人員之專業協助，而119 之醫護人員認有報警
    必要，方代為撥打110 報案等情，同有賴男與陳思雯之證述
    以及員警密錄對話譯文在卷可稽，是自客觀以言，本件自可
    排除原告夥同友人賴男設詞構陷之可能，從而，相較於被告
    之空言否認，原告俱有根據之旨揭主張，當係真實並為可採
    。
  ㈡按因故意或過失，不法侵害他人之權利者，負損害賠償責任
    ；不法侵害他人之身體、健康、名譽、自由、信用、隱私、
    貞操，或不法侵害其他人格法益而情節重大者，被害人雖非
    財產上之損害，亦得請求賠償相當之金額。民法第184 條第
    1 項前段、第195 條第1 項定有明文。查被告因FB交友結識
    原告，知悉原告乃未滿18歲之人，猶於兩造在車內避雨之期
    間，拍打原告臀部、觸摸原告胸部，並將手機FB翻查顯示之
    照片定格於原告胸部位置而予放大，雖此尚非可等同於身體
    、自由或貞操之直接侵害，然此同屬侵犯、剝奪原告之身體
    自主權，且參諸立法者就此特設性騷擾防治法第25條第1 項
    之處罰規範，核亦足見相較於身體、自由、貞操之不法侵害
    而言，被告侵犯、剝奪原告之身體自主權，應屬侵害其他人
    格法益且其情節重大，是原告依民法第184 條第1 項、第19
    5 條第1 項規定，請求被告賠償其因此所受之非財產上損害
    ，自係於法有據而為正當。
  ㈢按關於慰撫金之多寡，應以被害人精神上所受之苦痛為準據
    ，亦應審酌被害人之地位、家況及加害人之地位，俾資為審
    判之依據，故應就兩造之身分、職業、教育程度、財產及經
    濟狀況，用以判斷非財產上損害之慰撫金數額（最高法院51
    年台上字第223 號判例意旨、86年度台上字第511號判決意
    旨參照）。蓋慰藉金係以精神上所受無形之痛苦為準，非如
    財產損失之有價額可以計算，究竟如何始認為相當，自應審
    酌被害人及加害人之地位、家況、並被害人所受痛苦之程度
    、與其他一切情事，定其數額。本院審酌兩造學歷、財力及
    收入狀況，併考量原告於無憂年華遭逢本件侵權行為，無疑
    乃其心智發展、人格養成之負面印記，衡量被告之行為手段
    以及原告內心所可能承受之精神痛苦，認原告主張100,000 
    之精神慰撫金，未逾合理限度而為可採。
六、綜上，原告本於侵權行為之法律關係，請求被告給付100,00
    0 元，為有理由，應予准許。
七、本件係刑事附帶民事訴訟，而由本院刑事庭移送民事庭者，
    依法不需徵收裁判費，且至本院言詞辯論終結時，亦未發生
    其他訴訟費用，故無從確定訴訟費用之數額。惟依法仍應依
    民事訴訟法第78條，諭知訴訟費用由敗訴之被告負擔，以備
    將來如有訴訟費用發生時，得以確定其數額，併予敘明。
八、本判決係適用小額訴訟程序所為被告敗訴之判決，依民事訴
    訟法第436 條之20之規定，應依職權宣告假執行，爰依職權
    宣告之，併酌情宣告被告預供相當之擔保金額後，得免為假
    執行。
九、據上論結，本件原告之訴為有理由，依民事訴訟法第436 條
    之19第1 項、第436 條之20、第436 條之23、第436 條第2 
    項、第385 條第1 項前段、第78條、第392 條第2 項，判決
    如主文。
中　　華　　民　　國　　110 　年　　2 　　月　　3 　　日
                  基隆簡易庭法  官   王慧惠
以上正本係照原本作成。　　　　　　　　　   
對於本件判決如有不服，應於收受送達後20日內向本院提出上訴
書狀，上訴於本院合議庭，並按他造當事人之人數附具繕本。
當事人之上訴，非以判決違背法令為理由不得為之，上訴狀應記
載上訴理由，表明下列各款事項：
㈠原判決所違背之法令及其具體內容。
㈡依訴訟資料可認為原判決有違背法令之具體事實。
如委任律師提起上訴者，應一併繳納上訴審裁判費。　　
中　　華　　民　　國　　110 　年　　2 　　月　　3 　　日
                            書記官   姚安儒